【裁判字號】    95,上訴,1403
【裁判日期】    951108
【裁判案由】    違反毒品危害防制條例
【裁判全文】
臺灣高等法院高雄分院刑事判決        95年度上訴字第1403號
上  訴  人  臺灣高雄地方法院檢察署檢察官
上  訴  人
即  被  告  甲○○
                    （現另案於台灣高雄女子監獄執行中）
選任辯護人  張永昌律師
上列上訴人因被告違反毒品危害防制條例案件，不服臺灣高雄地
方法院95年度訴字第9 號中華民國95年6 月15日第一審判決（起
訴案號：臺灣高雄地方法院檢察署94年度偵字第22696 號），提
起上訴，本院判決如下：
    主  文
原判決撤銷。
甲○○共同販賣第二級毒品，累犯，處有期徒刑柒年捌月。扣案
之甲基安非他命壹包（不含包裝袋，驗餘淨重玖玖陸點伍陸公克
），沒收銷燬之；包裹上開甲基安非他命之包裝袋壹只、報紙壹
張，沒收之。
    事  實
一、甲○○前因違反毒品危害防制條例案件，經台灣基隆地方法
    院判處有期徒刑6 月確定，於民國94年9 月21日易科罰金執
    行完畢。詎仍不知悔悟，與不詳姓名之成年友人何天慧合資
    ，每人各出資新台幣（下同）40萬元，共計80萬元，並與男
    友吳全源（另案於台灣台北監獄台北分監執行）3 人共同基
    於販賣第二級毒品甲基安非他命營利之犯意，由吳全源負責
    與年籍不詳、綽號阿草之成年男子商議有關買賣第二級毒品
    甲基安非他命之數量、價格，交貨之時間、地點等事宜，達
    成買賣甲基安非他命毒品之合意後，吳全源於94年10月3 日
    以0000000000號行動電話與使用0000000000號行動電話之綽
    號阿草之男子聯繫有關會面取貨之事，吳全源並指由甲○○
    於94年10月3 日當日駕駛車牌號碼9306-DY 號之自用小客車
    由基隆南下，吳全源並通知其不知情之母親陳姿蓉帶領甲○
    ○至高雄，甲○○於南下高雄途中曾以0000000000號行動電
    話與阿草聯繫以確定取貨地點，阿草乃告以跑高速公路左營
    交流道下來，看到民族路左轉，看到裕誠路再打電話連絡等
    語，甲○○中途並轉往台南縣鹽水鎮某處找陳姿蓉，由陳姿
    蓉駕駛車牌號碼8R -5248號自用小客車引領甲○○前往高雄
    市○○路，嗣於同日下午某時，在高雄市○○路與裕誠路路
    口，甲○○以80萬元，向阿草販入第二級毒品甲基安非他命
    1 包（包裝袋重12.55 公克，驗前淨重996.62公克，驗餘淨
    重996.56公克），並趁陳姿蓉不注意之際，將上開甲基安非
    他命藏放於陳姿蓉駕駛之車號8R-5248 號自用小客車之後車
    廂，待返回北部後，伺機販賣，尚未及賣出之際，於同日下
    午6 時30分許，甲○○與陳姿蓉回程途中，在高雄市○○○
    路900 號前，為警查獲，並自陳姿蓉駕駛之前開自用小客車
    後車廂，扣得甲基安非他命1 包（包裝袋重12.55 公克，驗
    前淨重99 6.62 公克，驗餘淨重996.56公克）。
二、案經高雄縣政府警察局、海岸巡防署南部地區巡防局高雄市
    機動查緝隊移送臺灣高雄地方法院檢察署檢察官偵查起訴。
    理  由
壹、證據能力部分：
一、監聽錄音之證據能力：
    按有事實足認被告或犯罪嫌疑人有最輕本刑為3 年以上有期
    徒刑之罪嫌，並危害國家安全或社會秩序情節重大而有相當
    理由可信其通訊內容與本案有關，且不能或難以其他方法蒐
    集或調查證據者，在偵查中得由檢察官核發通訊監察書，通
    訊保障及監察法第5 條第1 項第1 款、第2 項定有明文。又
    通訊監察書應記載下列事項：一、案由及涉嫌觸犯之法條。
    二、監察對象。三、監察通訊種類及號碼等足資識別之特徵
    。四、監察處所。五、監察理由。六、監察期間及方法。七
    、聲請機關。八、執行機關。第五條之通訊監察期間，每次
    不得逾30日；其有繼續監察之必要者，得於期間屆滿前，重
    新聲請。前項期間屆滿前，已無監察之必要者，應即停止監
    察，同法第11條、第12條亦定有明文。因綽號「阿草」之男
    子涉犯販賣第二級毒品罪嫌，危害社會秩序情節重大，被告
    與其聯繫後並向其購買本件扣案之甲基安非他命，有相當理
    由可信其通訊內容與本案有關，難以其他方法蒐集或調查證
    據，經海巡署南部地區巡防局向臺灣高雄地方法院檢察署檢
    察官聲請核發通訊監察書，由臺灣高雄地方法院檢察署檢察
    官於94年9 月27日核發雄檢博水聲監字第001677號之通訊監
    察書，在通訊監察期間取得被告與受監察對象（即「阿草」
    ）之錄音，無違法取證之瑕疵，得為證據。
二、監聽錄音譯文之證據能力：
    按監聽譯文（94年偵字第28424 號卷第12頁）乃員警對「00
    00000000」號行動電話門號所監聽之對話內容；觀譯文所載
    「0000000000」號行動電話門號之監錄內容，雖未載明監錄
    時間於該譯文內，惟查被告係於95年10月3 日南下高雄而遭
    查獲，經原審勘驗該監聽錄音之內容，核與譯文所載內容相
    符（原審卷第81-83 頁），原審提訊證人吳全源，吳全源並
    於原審證稱；「第一通電話有自稱「阿源」之人，是我打的
    電話，是打給「阿草」。內容是聯絡要到高雄拿安非他命。
    電話中說要叫你老婆下去，所說的老婆是我當時的女友甲○
    ○，第二通電話裡面說「小茹要去高雄」，小茹就是指甲○
    ○，因為甲○○也有吸食安非他命的習慣，台北買安非他命
    比較貴，也比較難拿到，我們兩個都認識「阿草」，她說要
    去跟阿草拿，但是阿草開給她的價格比較高，所以她就叫我
    打給阿草，當作是我要跟「阿草」拿的，希望可以比較便宜
    ，但是實際上拿安非他命的錢都不是我出的。查獲的安非他
    命阿草賣80萬元。被告說是她與她的朋友小惠出錢的，小惠
    我也認識，我不知道她們1 個人出多少錢，我沒有問。小茹
    我跟她在一起時，一天大約施用安非他命一、二公克。我母
    親不知道她要去做什麼，是我叫被告去台南找我母親的」（
    原審卷第142- 143頁）；被告又確係於94年10月3 日因吳全
    源與阿草已經聯絡妥適才南下高雄而被查獲，顯見該監聽錄
    音之時間係94年10月3 日，經核閱相關之臺灣高雄地方法院
    檢察署94年9 月27日雄檢博水聲監字第001677號通訊監察書
    暨通訊監察書電話附表（94年偵字第28424 號卷第13-14 頁
    ），上開0000 000000 行動電話門號經核准之通訊監察時間
    ，係自94年9 月27日上午10時起至94年10月26日上午10時止
    ；足見上開譯文所載監錄內容，其監錄時間並無逾越上揭通
    訊監察書所據以核准之監聽時間。再者，偵查犯罪機關依法
    定程序監聽之錄音，如已踐行調查證據程序，固非不可採為
    認定犯罪事實之基礎，此觀刑事訴訟法第165 條之1 第2 項
    之規定自明。又監聽錄音製作之譯文，如僅為偵查犯罪機關
    單方面製作，而被告或訴訟關係人對其真實性復有爭執，法
    院自應依上開規定勘驗該監聽之錄音踐行調查證據之程序，
    以確認該監聽錄音譯文之真實性，定其取捨，不得逕以該監
    聽錄音譯文，採為認定被告有罪之基礎（參照最高法院93年
    度臺上字第6510號判決意旨）。即警察機關對犯罪嫌疑人依
    法監聽電話所製作之通訊監察紀錄譯文，為該監聽電話錄音
    之「派生證據」，若被告對該通訊監察紀錄譯文有所爭執，
    而就監聽電話錄音帶又無直接播放勘驗之困難，在未辨明該
    監察紀錄譯文之真正時，自不能遽以該通訊監察紀錄譯文採
    為論罪之基礎（參照最高法院94年度臺上字第1270號判決意
    旨）。本案上開監聽係公務員（員警）依法定程序而取得，
    原審並已勘驗該監聽之錄音，踐行調查證據之程序，並已確
    認該監聽錄音譯文之真實性，本院並曾依刑事訴訟法第165
    條第1 項規定，踐行證據調查之法定程序，向被告宣讀或告
    以要旨，被告於法院審理時對該譯文亦表示無意見，則該監
    聽譯文自得為本案審判之適格證據。辯護人雖稱係審判外之
    傳聞，無證據能力云云，並不足採。
三、按被告以外之人於偵查中向檢察官所為陳述，除顯有不可信
    之情況者外，得為證據，刑事訴訟法第159 條之1 第2 項定
    有明文。偵查中對被告以外之人所為之偵查筆錄，或被告以
    外之人向檢察官所提之書面陳述，性質上均屬傳聞證據。惟
    現階段刑事訴訟法規定檢察官代表國家偵查犯罪、實施公訴
    ，依法其有訊問被告、證人及鑑定人之權，證人、鑑定人且
    須具結，而實務運作時，檢察官偵查中向被告以外之人所取
    得之陳述，原則上均能遵守法律規定，其可信度極高。職是
    ，被告以外之人前於偵查中已具結而為證述，除反對該項供
    述得具有證據能力之一方，已釋明「顯有不可信之情況」之
    理由外，不宜即遽指該證人於偵查中之陳述不具證據能力。
    證人陳姿蓉於94年度偵字第22696 號案件偵查中以證人身分
    具結後之陳述，被告及辯護人均未曾提及檢察官在偵查時有
    不法取供之情形，且未釋明上開供述有顯不可信之情況，依
    前述說明，其於偵查中之證言自具有證據能力。
四、刑事訴訟法第159 條第1 項雖規定，被告以外之人於審判外
    之言詞或書面陳述，除法律有規定外，不得作為證據。惟同
    法第159 條之5 第2 項已規定，當事人、代理人或辯護人於
    法院調查證據時，知有第159 條第1 項不得為證據之情形，
    而未於言詞辯論終結前聲明異議者，視為有前項之同意（指
    同條第1 項之同意作為證據）。此乃第159 條第1 項所容許
    ，得作為證據之例外規定之一（93年度台上字第3533號判決
    參照）。經查上訴人即被告甲○○於本案言詞辯論終結前，
    均未就所調查之證據主張有刑事訴訟法第159 條第1 項不得
    為證據之情形，故陳姿蓉於警詢之陳述、內政部警政署刑事
    警察局94年10月21日刑鑑字第0940156969號毒品鑑驗通知書
    、高雄市立凱旋醫院94年10月11日之濫用藥物尿液檢驗通知
    書等，均有證據能力。
貳、實體部分：
一、訊據上訴人即被告甲○○（下稱被告）固不否認透過吳全源
    向綽號「阿草」之男子購買扣案之甲基安非他命之事實，惟
    否認有何販賣甲基安非他命之犯行，辯稱：伊有施用甲基安
    非他命之習慣，因在北部購買甲基安非他命不易且價格較為
    昂貴，為一次購足以便長期施用，於是與「何天慧」各出資
    40萬元，透過吳全源向「阿草」聯繫購買事宜後，由伊駕車
    南下取貨，扣案之甲基安非他命均係準備供自己及「何天慧
    」長期施用而購買云云，辯護人並以：被告購買本件扣案之
    甲基安非他命係供個人吸食之用，並非基於營利之意圖而販
    入，被告因自己施用持有之意思而載運毒品亦不構成運輸毒
    品罪，再者被告於酒店上班，月收入10萬元以上，加上投資
    酒店每月亦有10萬元以上之分紅，被告財力頗豐，斥資40萬
    與友人合資購買毒品供自己施用並無困難，被告雖有信用卡
    經銀行強制停卡之紀錄，亦係因信用卡遭盜刷，被告與銀行
    協商未果因而拒絕繳款所致，並非被告財力發生困難等語，
    資為辯護。
二、然查：
（一）被告甲○○為購買第二級毒品甲基安非他命，乃先由吳全
      源與綽號「阿草」之人商議買賣之價格、數量等事宜，談
      妥後，吳全源並以0000000000號行動電話與「阿草」聯繫
      ，而由甲○○於10月3 日南下高雄取貨，被告不僅於94年
      10月3 日駕駛車牌號碼9306-DY 號之自用小客車由基隆南
      下，途中並以0000000000號行動電話與「阿草」聯繫確定
      取貨地點在高雄市○○路附近，甲○○中途並前往台南縣
      鹽水鎮由不知情之吳全源之母親陳姿蓉駕駛車牌號碼8R-5
      248 號自用小客車引領甲○○前往高雄，嗣於同日下午某
      時許，在高雄市○○路與裕誠路路口，被告以事先約妥之
      新台幣80萬元之價格，向「阿草」販入第二級毒品甲基安
      非他命1 包（包裝袋重12.55 公克，驗前淨重996.62公克
      ，驗餘淨重996.56公克），被告並趁陳姿蓉不注意之際，
      將上開甲基安非他命藏放於陳姿蓉所駕駛之8R-5248 號自
      用小客車之後車廂。嗣於同日下午6 時30分許，被告與陳
      姿蓉回程途中，在高雄市○○○路900 號前，為警查獲，
      並自8R-5248 號自用小客車後車廂，扣得甲基安非他命1
      包（包裝袋重12.55 公克，驗前淨重996.62公克，驗餘淨
      重996.56公克）之事實，業據被告於偵查、原審及本院審
      理時供認不諱（94年偵字第22692 號卷第32頁、原審卷第
      151 頁、本院卷第37頁），核與證人吳全源於原審審理時
      結證稱：小茹就是指甲○○，因為甲○○也有吸食安非他
      命的習慣，台北買安非他命比較貴，也比較難拿到，她說
      要跟她朋友一起出錢買，這樣算起來比較便宜，我們兩個
      都認識「阿草」，她說要去跟「阿草」拿，但是「阿草」
      開給她的價格比較高，所以她就叫我打給「阿草」，當作
      是我要跟「阿草」拿的，希望可以比較便宜，但是實際上
      拿安非他命的錢都不是我出的。查獲的安非他命阿草賣80
      萬元，被告與友人「小慧」合資，由伊出面與「阿草」洽
      談，伊並未與被告依同出資購買等語相符（見原審卷第
      142 至143 頁），並有臺灣高雄地方法院檢察署94年9 月
      27日94年雄檢博水聲監字第001677號通訊監察書暨監錄譯
      文及電話表、原審95年4 月3 日勘驗筆錄等附卷（94年偵
      字第28424 號卷第12-14 頁、原審卷第80-83 頁），以及
      甲基安非他命1 包扣案可佐，上開扣案晶體1 包，經鑑定
      後確屬第二級毒品甲基安非他命無誤，有內政部警政署刑
      事警察局94年12月21日刑鑑字第0940156969號鑑定書存卷
      可憑（94年偵字第28424 號卷第11頁），堪認該甲基安非
      他命係由被告甲○○與其不詳姓名成年友人何天慧共同出
      資並由吳全源負責聯繫大盤賣主並達毒品數量、價格之合
      意並敲定交易之時間地點，應無疑問。
（二）被告雖辯稱扣案之甲基安非他命係準備供自己吸食之用云
      云，經查：
  (1)、被告於原審審理時供稱：伊每天施用約1 公克之甲基安非
      他命等語。而本件在被告查獲之甲基安非他命不含包裝袋
      驗前淨重達996.62公克，倘被告僅取得其中半數，該數量
      以被告前開吸食之頻率及數量計算，亦約需1 年4 月餘之
      時間始可能用罄。參諸一般單純施用毒品者，為避免攜帶
      不便，且為警查獲時損失慘重，均採少量多次之方式，購
      買足供短期施用之毒品數量即足，被告經查獲足供其施用
      1 年4 月餘之久的毒品數量，辯稱係純粹供己施用云云，
      已容人質疑。
  (2)、又毒品毒危害防制條例第4 條第2 項之販賣第二級毒品罪
      ，不以販入後復行賣出為必要，祇要以營利為目的，而有
      販入或賣出二者其一之行為，即足構成。又認定犯罪事實
      所憑之證據，並不以直接證據為限，倘間接事實之本身，
      具有判斷直接事實存在之作用，亦有證據之機能，由間接
      事實為訴訟上之證明，而於通常一般人不致懷疑，而得確
      信其為真實之程度者，亦得為有罪之認定。被告雖否認其
      係意圖營利而販入該毒品，辯護人並以: 一般持有毒品之
      原因雖非必供販賣一途，有可能係供自己施用或其他原因
      而持有，是單憑持有甲基安非他命毒品之客觀事實，尚不
      足推認被告有販賣甲基安非他命毒品之意圖等語，為被告
      置辯，然而，被告一次購入超乎一般施用毒品者所持有之
      數量或正常使用量之毒品，倘其持有之毒品僅係供自己施
      用，理應無一次購入如此大量毒品之理由；而被告對於為
      何僅供自己施用，卻購入大量毒品乙節，雖稱一次購多價
      格較便宜，且北部毒品價格較貴云云。但被告曾有因信用
      卡消費款項未繳為金融機構強制停卡之紀錄，其上載明有
      授信異常、強制停卡紀錄，停用卡數8 張；此有財團法人
      金融聯合徵信中心資料1 紙在卷可考（94年偵字第22696
      號卷第11頁），被告雖稱係因遭盜刷而拒絕繳款才遭停卡
      云云，然無法提出證明，況被告信用卡遭停卡者有8 張之
      多，如謂被告之多張信用卡均遭盜刷，且均無法與發卡銀
      行溝通致均遭停卡，亦誠難想像。且被告於酒店擔任坐檯
      工作，業據證人吳全源於原審審理時結證明確（見原審卷
      第143 頁），此亦據被告亦坦承在卷，衡情坐檯小姐之工
      作尚非屬收入穩定之工作，被告雖另獨資開立頑皮豹便利
      商店，亦有台北縣政府營利事業登記證附卷可參（原審卷
      第89頁）然觀其上所載，該商店之資本額僅15萬元；堪認
      被告所經營之便利商店應屬小本經營之事業；更足認被告
      之資力並非雄厚以至於可以一次花費數十萬元而購買大量
      之毒品供己施用；被告既非資力雄厚到得以隨意花費數十
      萬元之人，自當以量力購買少量之毒品以求解癮，始符常
      情，惟其卻願意花費鉅款購買遠超過施用毒品者短期所需
      之施用量，其販入之目的非供施用而已；足見被告購買本
      件扣案毒品之初，應係意圖營利而販入並伺機出售，以供
      其生活及施用毒品之花費無疑。
（三）經本院向行政院衛生署管制藥品管理局函詢有關第二級毒
      品甲基安非他命於室溫下以塑膠封口袋封存放置1 年半之
      時間會否受潮變質？經該局以95年9 月18日管檢字第0950
      010056號函覆本院說明：安非他命液態純品於室溫下會緩
      慢揮發；其鹽類呈固態結晶白色粉末，有相當高之安定性
      ，可長期保存，然是否會受潮變質仍須視其純度、雜質種
      類、水分含量、儲存狀況而定，有該局95年9 月18日檢管
      字第0950010056號函附卷可參（本院卷第45頁），被告所
      購入之甲基安非他命顯非短期可得用畢，而由上開函示可
      知，毒品藏放時間過久，亦有受潮變質之可能，倘被告係
      出於供己施用之目的而持有扣案之甲基安非他命毒品，縱
      為求大批購入而獲得價格折讓之利益，衡情亦不致長時間
      大量囤積，徒使價值不菲之甲基安非他命毒品品質遭受變
      劣可能之理；故被告辯稱僅供施用云云，不足採信。被告
      又辯稱北部毒品價昂，南部較為便宜云云，然而，綽號「
      阿草」之大盤商係吳全源所負責聯絡交易，此經證人吳全
      源於原審證述明確，並有監聽譯文在卷為憑，價格與數量
      既係由吳全源負責處理，則被告辯稱北部毒品價昂，南部
      較為便宜，因價格考量才一次購買大量毒品云云，亦不足
      信。被告有施用甲基安非他命毒品之，其於查獲當日採尿
      檢驗之結果，亦呈甲基安非他命陽性反應，亦有高雄市立
      凱旋醫院濫用藥物尿液檢驗報告附卷可憑（94年偵字第28
      424 號卷第9 頁），然被告與不詳姓名之友人「何天慧」
      合資購毒，並由吳全源負責與綽號「阿草」之毒品大盤商
      達成販入第二級毒品之交易合致，被告並依吳全源之指示
      南下高雄取貨，被告與「何天慧」、吳全源應有共同販入
      毒品之合意，且被告在向「阿草」販入毒品之初，即有伺
      機出售毒品資以營利之目的；換言之，被告與「何天慧」
      、吳全源共同向「阿草」販入毒品，縱令併有供一己施用
      之目的，然其亦必兼有轉售以資圖利之意圖，極為明確；
      所辯僅供施用云云，顯不足採，其犯行堪以認定。
二、按甲基安非他命，為毒品危害防制條例第2 條第2 項第2 款
    所指之第二級毒品。販賣毒品，並不以販入之後，復行賣出
    為要件，祇須以營利為目的，販入或賣出有一於此，其犯罪
    即屬成立，不以得利為必要（最高法院68年台上第606 號判
    例意旨參照）。被告既以營利之意圖而販入前開毒品，雖未
    及賣出，仍應論以販賣毒品既遂之罪責。核被告所為，係犯
    毒品危害防制條例第4 條第2 項之販賣第二級毒品罪。被告
    持有毒品之低度行為應為販賣之高度行為所吸收，不另論罪
    ，被告與吳全源、不詳姓名之成年友人「何天慧」之間，有
    犯意聯絡、行為分擔，為共同正犯。刑法第28條於94年2 月
    2 日修正公布，95年7 月1 日施行，新修正刑法雖於第28條
    將「正犯」之定義，由「2 人以上共同實施犯罪之行為者」
    修正為「2 人以上共同實行犯罪之行為者」，然此一修正，
    對實務上「共同正犯」之意涵不生影響（參見該條修法說明
    ），因此不生新舊法比較之問題，附此敘明。公訴人認被告
    尚犯有運輸第二級毒品罪，惟所謂「運輸」毒品，不以國外
    輸入國內或國內輸出國外為限，其在國內運輸者亦屬之；零
    星夾帶或短途持送得斟酌實際情形依持有煙毒罪論科（司法
    院36年院解字第35 41 號解釋意旨參照），推論以持有煙毒
    罪者係指無運輸或販賣意圖之單純持有煙毒者而言，並非謂
    凡零星夾帶或短途持送煙毒者，不問其犯意如何概論以持有
    煙毒之罪（司法院37年院解字第3853號解釋意旨參照）。故
    所謂「運輸」，係指本於運輸意思而搬運輸送而言，倘其有
    此意圖者，一有搬運輸送之行為犯罪即已成立（最高法院92
    年度台上字第5426號判決意旨參照）。本案被告係基於販賣
    之意圖而持有系爭毒品，且其持送之路程尚近（由高雄市○
    ○路與裕誠路交叉口至民族一路900 號附近），尚難認被告
    係本於運輸之意思而搬運輸送，公訴意旨認被告所為另犯有
    運輸第二級毒品罪，尚有未洽，惟公訴人認此部分與前開販
    賣毒品有罪部分，有牽連犯裁判上一罪關係，故不另為無罪
    之諭知。被告有如事實欄所載之犯罪科刑及執行情形，此有
    台灣高等法院被告全國前案紀錄表在卷可稽（本院卷第
    20-23 頁），其受有期徒刑執行完畢後，五年內再犯本案，
    不論依修正前之刑法第47條，或修正後之刑法第47條第1 項
    之規定，均構成累犯，對被告而言並無有利或不利之情形，
    自不生新舊法比較之問題，應逕依修正前之刑法第47條之規
    定加重其刑。又因其所犯本罪法定本刑最高為無期徒刑部分
    ，依法不得加重其此部分之刑，其有期徒刑罰金部分應依法
    加重其刑。
三、原審對被告為有罪科刑之判決，固非無見；惟查被告係以圖
    利營生之意思而販入第二級毒品，應構成販賣第二級毒品罪
    ，原審認被告於高雄市○○路與裕誠路口販入毒品未久後即
    於高雄市○○○路900 號離販入毒品之不遠處遭查獲，其起
    先係基於販賣以外之意圖而購入毒品，旋又改變原先之犯意
    萌生販賣意圖，認成立意圖販賣而持有毒品罪；然被告於買
    入毒品後之短暫時間隨即改變原先買入毒品之意思而另萌生
    販賣意圖，其於相近之地點以及短暫之時間內突然改變想法
    ，實難想像，原審認被告係犯意圖販賣而持有毒品罪，尚有
    未洽。被告提起上訴，謂無販賣意圖而指摘原判決不當，並
    無理由，公訴人以被告成立販賣毒品罪而指摘原判決不當，
    為有理由，原判決有前揭瑕疵，無可維持，自應由本院將原
    判決予以撤銷改判。
四、爰審酌被告販入大量毒品意圖牟取暴利，戕害他人身心健康
    ，破壞社會治安，及其犯罪後不知悔悟，一味卸責，所幸毒
    品尚未流出市面擴大損害等一切情狀，量處如主文第2 項所
    示之刑，以資懲儆。扣案之甲基安非他命1 包，係屬第二級
    毒品，應依同條例第18條第1 項前段規定沒收銷燬之；包裹
    甲基安非他命之包裝袋1 只，因已經刑事警察局就之與裹覆
    之甲基安非他命分別鑑析其重量，該外包裝部分既得與毒品
    分別鑑秤其重量，與毒品即無難以析離而無法個別宣告沒收
    之情事，應可視為與第二級毒品分離之物，又包裝袋1 個以
    及包裹該包毒品之報紙1 張，均屬於毒品之外包裝，既係用
    於包裹毒品，防其裸露、潮濕，便於攜帶販賣，亦係供販賣
    毒品所用之物，應依毒品危害防制條例第19條第1 項之規定
    宣告沒收之，至於行動電話1 具，不能證明為被告所有，爰
    不為沒收之諭知。
五、併案部分退由檢察官另行辦理部分:
、臺灣高雄地方法院檢察署95年度偵字第15481 號移送併辦意
    旨略以: 被告甲○○與吳全源、張金鈴基於共同販賣第二級
    毒品安非他命之犯意聯絡，於民國94年11月28日，先由吳全
    源以新台幣18萬元價格，向姓名年籍不詳綽號「難吃」（臺
    語）之成年男子，販入第一級毒品海洛因（販賣第一級毒品
    罪嫌部分另為不起訴處分）及受「難吃」無償轉讓數量不詳
    之第二級毒品安非他命後，共同持有之。嗣於94年12月2 日
    15時30分許，在臺北縣土城市○○路31巷5 號2 樓，為警查
    獲甲○○、吳全源、張金鈴3 人，並扣得安非他命2 包（共
    淨重0.6 公克）、研磨機、千金頂、壓模器、電子秤各1 臺
    及安非他命殘渣袋共25個等物；於94年12月2 日16時10分許
    ，在張金鈴所有車號DI-1355 號自小客車上扣得安非他命3
    包（共淨重5.5 公克）等物；於94年12月2 日17時30分許，
    在臺北縣板橋市○○路○ 段237 號9 樓，扣得千金頂、壓模
    臺、壓模器各1 個等物。
、公訴人係以（一）被告甲○○於警詢及偵查中之供述、共犯
    張金鈴、吳全源於警詢中之供述，（二）行動電話00000000
    00號於94年10月30日至12月10之監聽譯文，（三）行政院衛
    生署管制藥品管理局95年1 月9 日管檢字第0940013556號鑑
    驗通知書各1 份，以為論據。
、訊據被告甲○○否認有此販毒犯行，查共犯張金鈴、吳全源
    於警詢、偵查均一致供述扣案毒品與被告甲○○無關等語，
    又觀據卷附之監聽譯文（臺灣板橋地方法院檢察署94年度偵
    字第21011 號卷第134 頁），其上載明監聽對象係吳全源之
    手機門號0000000000號，而偵查犯罪機關依法定程序監聽之
    錄音，如已踐行調查證據程序，固非不可採為認定犯罪事實
    之基礎，然監聽錄音製作之譯文，如僅為偵查犯罪機關單方
    面製作，而被告或訴訟關係人對其真實性復有爭執，法院自
    應依上開規定勘驗該監聽之錄音踐行調查證據之程序，以確
    認該監聽錄音譯文之真實性，定其取捨，不得逕以該監聽錄
    音譯文，採為認定被告有罪之基礎（參照最高法院93年度臺
    上字第6510號判決意旨）。即警察機關對犯罪嫌疑人依法監
    聽電話所製作之通訊監察紀錄譯文，其有證據能力之前提為
    監聽具備合法之形式要件以及當被告對監聽譯文有所爭執時
    ，必須勘驗監聽錄音以查譯文是否與監聽之內容對話相符，
    本件除該卷附之監聽譯文外並無其他合法之通訊監察書可憑
    ，此外，復查無其他證據足認被告有上述併案意旨所指之犯
    行，此部分罪嫌尚有不足，自應將此併案部分退由檢察官另
    行辦理。
六、據上論斷，應依刑事訴訟法第369 條第1 項前段、第364 條
    、第299 條第1 項前段，毒品危害防制條例第4 條第2項 、
    第18條第1 項前段、第19條第1 項，刑法第11條前段、第2
    條第1 項前段、第28條、修正前第47條第1 項，判決如主文
    。
本案經檢察官姜麗儒到庭執行職務。
中    華    民    國    95    年    11    月    8    日
                  刑事第八庭    審判長法  官  李炫德
                                      法  官  蔡國卿
                                      法  官  簡志瑩
以上正本證明與原本無異。
如不服本判決應於收受本判決後10日內向本院提出上訴書狀，其
未敘述上訴理由者，並得於提起上訴後10日內向本院補提理由書
狀（均須按他造當事人之人數附繕本）「切勿逕送上級法院」。
中    華    民    國    95    年    11    月    8    日
                                      書記官  白  蘭
附錄本件判決論罪科刑法條：
毒品危害防制條例第4條
製造、運輸、販賣第一級毒品者，處死刑或無期徒刑；處無期徒
刑者，得併科新臺幣1 千萬元以下罰金。
製造、運輸、販賣第二級毒品者，處無期徒刑或7 年以上有期徒
刑，得併科新臺幣7 百萬元以下罰金。
製造、運輸、販賣第三級毒品者，處5 年以上有期徒刑，得併科
新臺幣5 百萬元以下罰金。製造、運輸、販賣第四級毒品者，處
3 年以上10年以下有期徒刑，得併科新臺幣3 百萬元以下罰金。
製造、運輸、販賣專供製造或施用毒品之器具者，處1 年以上7
年以下有期徒刑，得併科新臺幣1 百萬元以下罰金。
前五項之未遂犯罰之。


司法院資訊處製作；財團法人民間司法改革基金會備份。
